【裁判字號】    99,簡上,530
【裁判日期】    991130
【裁判案由】    妨害公務
【裁判全文】
臺灣桃園地方法院刑事判決             99年度簡上字第530號
上  訴  人
即  被  告  李忠盛
上列上訴人即被告因妨害公務案件，不服本院99年度壢簡字第10
80號，中華民國99年5 月26日第一審刑事簡易判決（聲請簡易判
決處刑案號：99年度偵字第1878號），提起上訴，本院管轄第二
審合議庭判決如下：
    主      文
上訴駁回。
    事實及理由
一、本案經本院合議庭審理結果，認原審簡易判決以上訴人即被
    告李忠盛犯刑法第135 條第1 項之妨害公務執行罪，判處有
    期徒刑3 月，並諭知易科罰金之折算標準為以新臺幣（下同
    ）1,000 元折算1 日，認事用法及量刑均無不當，應予維持
    ，並引用原審簡易判決書所記載之事實、證據及理由（如附
    件）。
二、被告上訴意旨略以：當時員警沒有說是警察，所以員警抓住
    伊，伊就出手反抗，伊沒有妨害公務云云。經查：
(一)按被告以外之人於偵查中向檢察官所為之陳述，除顯有不可
    信之情況者外，得為證據，刑事訴訟法第159 條之1 第2 項
    定有明文。查證人陳天福、簡建忠於偵查中向檢察官所為之
    陳述，業經具結，且自筆錄內容觀之，亦無不正取供之情事
    ，而無顯不可信之情況，依上開規定，自有證據能力。證人
    即員警陳天福、簡建忠於執行調驗毒品職務之公務之際，遭
    被告施以強暴行為之事實，業據證人即員警陳天福、簡建忠
    於偵訊中證述綦詳，並有桃園縣政府警察局龍潭分局98年12
    月23日偵查隊23人勤務分配表、桃園縣政府警察局員警出入
    及領用應勤裝備登記簿、國軍桃園總醫院98年12月23日診斷
    證明書各1 紙、現場照片6 張在卷可稽。
(二)另觀諸證人即員警陳天福於本院審理時證述：本件案發98年
    12月23日下午7 時30分許，在桃園縣龍潭鄉○○路211 巷口
    看到被告。被告打完公共電話，就跟著被告，被告用小跑步
    的方式離開，應該是被告有看到伊等，不然不需要以小跑步
    的方式離開。被告轉到巷子口，伊把被告叫住，先叫被告名
    字並說「忠盛，怎麼沒有去報到」，被告即撥開伊拿取採驗
    尿液通知書的手，並且朝伊臉部揮拳，當時伊在提示採尿通
    知書給被告時，伊有跟被告表示該通知書的內容為何，而且
    被告之前也收過好多次。當時警察的證件還在口袋裡面，正
    要伸手取去，雖然被告有動手亂打，但是那時還沒有做逮捕
    的動作，只是警告被告說配合一下，後來才把警察證件拿出
    來，拿出來後，被告又一陣亂打等語（見本院簡上卷第73頁
    至第74頁）明確。證人即員警簡建忠於本院審理時亦結稱：
    在本件犯罪發生之前，有辦過被告二次毒品案件，伊也是被
    告派出所管區的員警，本案發生前伊見過被告多次，對被告
    很熟悉。伊覺得被告一定認得伊，當天伊是跟陳天福是一同
    執勤，伊確定被告打伊同事之前，伊等有表明身分。伊同事
    在撿被被告打落的眼鏡時，伊有跟被告說「不認識我嗎，我
    們是警察，有必要這樣嗎」，伊同事拿起眼鏡，被告又踢伊
    同事，伊有明確跟被告講不可以這樣打警察等語（見本院簡
    上卷第75頁）詳實。細繹證人即員警陳天福、簡建忠於偵訊
    及本院審理時之證述均互核一致，尚無左異、參差之處，且
    均若合符節，其等證述當非憑空捏編。且證人即員警陳天福
    、簡建忠與被告素無仇隙，當無無端誣指被告之理，足認證
    人陳天福、簡建忠於偵訊及本院審理時之證述，洵值信實，
    而堪採信。另參以被告為毒品列管人口，其當清楚知悉為警
    調驗尿液之日期，而員警簡建忠亦曾偵辦被告之毒品案件，
    且為住所之轄區員警，則被告於員警陳天福、簡建忠執行上
    開公務之際，應當知悉證人陳天福及簡建忠等人為警察乙節
    ，至為灼明。再者，於被告對員警陳天福實施上開強暴行為
    後，員警陳天福、簡建忠仍再次告知其等係警察之身分，然
    被告竟置之不理，猶繼續為強暴行為，此據證人即員警陳天
    福、簡建忠證述如上，足見被告對員警所為之強暴行為，顯
    非誤會所致。甚且，被告於見警當時，乃逕自小跑步離開現
    場，此亦據證人即員警陳天福證述明確如上，則倘如被告不
    知證人陳天福、簡建忠之身分而欲躲避員警調驗，又有何需
    逃離現場之理？益徵被告當清楚知悉證人陳天福、簡建忠之
    身分及為警查乙節，殆無疑義，被告上開辯詞，自難憑採。
(三)綜上，被告上訴飾詞否認未有妨害公務犯行，為無理由，應
    予駁回。
據上論斷，應依刑事訴訟法第455 條之1 第1 項、第3 項、第36
8 條、第373 條，判決如主文。
本案經檢察官林郁芬到庭執行職務。
中    華    民    國    99    年    11    月    30    日
                  刑事第七庭審判長法  官  鄭吉雄
                                  法  官  毛松廷
                                  法  官  蔡羽玄
以上正本證明與原本無異。
不得上訴。
                                  書記官  陳玉芳
中    華    民    國    99    年    11    月    30    日

司法院資訊處製作；財團法人民間司法改革基金會備份。
